臺灣高等法院民事裁定
109年度上易字第1111號
上  訴  人  葉步宏    住○○市○○區○○路0段000號00樓                       （現於法務部○○○○○○○執行中）訴訟代理人  邵華律師  
追加被告    李萬得    住○○市○○區○○街000巷00號（現                        羈押於法務部○○○○○○○○）
上列上訴人因與被上訴人李萬壽間請求不當得利事件，對於臺灣
新北地方法院於民國109年7月28日所為108年度訴更一字第14號
第一審判決提起上訴，在第二審追加被告，本院就追加被告部分
裁定如下： 
    主  文
追加之訴駁回。
追加之訴訴訟費用由上訴人負擔。
    理  由
一、按在第二審為訴之變更或追加，非經他造同意，不得為之。
    但民事訴訟法第255條第1項第2款至第6款情形，不在此限，
    民事訴訟法第446條第1項定有明文。又當事人為訴之要素，
    基於訴訟經濟考量，民事訴訟法第255條第1項第2款「請求
    之基礎事實同一」之適用範圍固包括當事人之變更或追加在
    內，但審級利益之保護亦為民事訴訟法之基本原則，除法律
    有特別規定（如同條項第5款之訴訟標的對於數人必須合一
    確定）外，於第二審訴訟程序，必須無害於他造當事人審級
    利益及防禦權之保障，始得准為當事人之變更或追加。
二、查，上訴人於原審以被上訴人李萬壽為被告，主張其為被上
    訴人墊付其使用之門牌號碼新北市○○區○○街000巷00號房屋
    所坐落新北市○○區○○○段○○○○段0000地號土地之租金新臺幣
    （下同）23萬9,515元，被上訴人應依不當得利法律關係將
    代墊上開土地租金返還予其，求為判命被上訴人給付上訴人
    23萬9,515元及自民國108年9月12日起計算法定利息之判決
    。上訴人對原審所為駁回其訴之判決提起上訴後，於本院另
    追加原非當事人之李萬得為被告，請求返還代墊租金，爰依
    民法第179條規定，求為判命李萬得給付其10萬元及自107年
    7月10日起計算法定利息之判決。惟李萬得於原審曾經上訴
    人追加為被告，然未曾到庭，書狀均寄存送達，李萬得又因
    涉刑案屢遭通緝，有本院被告全國通緝紀錄表、全國前案資
    料查詢、定應執行刑案見一覽表、臺灣新北地方檢察署執行
    指揮書電子檔紀錄、臺灣新北地方法院108年度訴字第368號
    刑事判決等件可稽（見本院卷第173至186頁），上訴人乃在
    原審撤回對李萬得之訴，有109年5月20日準備程序筆錄可按
    （見原審訴更一字卷第147頁），李萬得顯無從在該審級就
    此為實際攻擊防禦等訴訟行為，則上訴人在第二審始將李萬
    得追加為被告，難謂對於其審級利益及防禦權保障無重大影
    響，依照前揭說明，不能准許，應予駁回。
三、爰裁定如主文。 
中　　華　　民　　國　　110 　年　　1　　月　　26　　日
                  民事第一庭    
                      審判長法  官  吳光釗
                            法  官  游悅晨
                            法  官  江春瑩 
正本係照原本作成。
不得抗告。
中　　華　　民　　國　　110 　年　　1　　月　　26　　日
 　　　　　　　　　　　　   書記官  學妍伶